臺灣高等法院刑事判決　　　　　　　　94年度上易字第1094號
上　訴　人
即　被　告　丁○○
上列上訴人因竊盜案件，不服臺灣桃園地方法院94年度易字第73
號，中華民國94年5月17日第一審判決（起訴案號：臺灣桃園地
方法院檢察署93年度偵字第12607號），提起上訴，本院判決如
下：
    主  文
原判決關於丁○○部分撤銷。
丁○○連續結夥三人攜帶兇器竊盜，處有期徒刑壹年貳月，扣案
之T型扳手貳支均沒收。
    事    實
一、丁○○與蔡智全（另經臺灣桃園地方法院檢察署檢察官以案
    件曾經判決確定，而為不起訴處分）共同意圖為自己不法之
    所有，並基於概括犯意，先後為下列竊盜行為：
（一）於93年3月6日上午7時許，在桃園縣桃園市○○路77號空
      地，由丁○○以其所有客觀上足為兇器使用之T型扳手1支
      啟動車輛電門之方式，竊取戊○○所有之車牌號碼KB-571
      3號小貨車1輛，而蔡智全則在旁把風，得手後逃逸，隨後
      棄置該車在桃園縣內壢市○○○○街旁土地公廟前廣場。
（二）又於翌（7）日下午1時許，在桃園縣中壢市榮和市場2號
      前，由蔡智全以其所有自製T型扳手，竊取丙○○所有之
      車牌號碼ITW-831號重型機車，而丁○○則在旁把風，得
      手後逃逸，隨後又棄置該機車在桃園市○○路與江南十街
      口。
（三）丁○○、蔡智全承前竊盜之概括犯意，與乙○○共同意圖
      為自己不法之所有，於同年3月8日凌晨1時許，結夥3人在
      桃園縣八德市○○路麥當勞旁，由丁○○以蔡智全所有上
      開足供兇器使用之T型扳手竊取車牌號碼不詳之自小貨車
      ，乙○○、蔡智全則在旁把風，嗣乙○○將丁○○推至副
      駕駛座，而其使得手駕離，蔡智全隨即上車，將插入電門
      鑰匙孔之上開T型扳手拔起放在身上。嗣於同日凌晨1時30
      分許，在桃園縣桃園市○○路與龍壽路口，為警攔檢盤查
      時，丁○○與蔡智全見狀立即跳車欲脫逃，當場為警逮捕
      查獲，並扣得蔡智全、丁○○所有供犯上開竊盜所用之自
      製T型扳手各1支，而乙○○則趁隙駕車加速逃逸。
二、案經桃園縣政府警察局中壢分局報告臺灣桃園地方法院檢察
    署檢察官偵查起訴。
    理    由
一、被告丁○○於本院審理期日經合法傳喚未到庭，依其前所述
    ，雖對於竊取車牌號碼KB-5713號自小貨車，及於93年3月8
    日凌晨1時30分許，在桃園縣桃園市○○路與龍壽路口，為
    警攔檢盤查時，其與蔡智全見狀立即跳車，當場為警逮捕，
    而乙○○則趁隙駕車加速逃逸之事實供承屬實，惟矢口否認
    有何上開事實（二）、（三）竊盜犯行，辯稱：其並未竊取
    車牌號碼ITW-831號重型機車，亦未幫蔡智全把風（但此部
    分事實，嗣於本院亦表示不再辯解）。至事實（三）之自小
    貨車，是乙○○開至其桃園市○○○街住處，載其與蔡智全
    要到內壢火車站後面榮安十三街找朋友，其並未與乙○○、
    蔡智全結夥行竊該輛自小貨車云云。
二、惟查：
（一）上開事實（一）犯行，業據被告坦承不諱，並經共犯蔡智
      全供述在卷，復經被害人戊○○指述失竊情節甚詳，且有
      該車之車籍作業系統查詢認可資料（見第12607號偵查卷
      第28頁）、車輛協尋證明單（見第12607號偵查卷第27頁
      ）及被害人戊○○領回該失竊車輛所立具之贓物領具（見
      第12607號偵查卷第25頁）在卷可稽，另有其所有之T型扳
      手1支扣案可資佐證。雖被告曾於原審辯稱：該扣案T型扳
      手非其所有云云（見原審卷第32頁），然觀共犯蔡智全於
      偵查中稱：是丁○○以其T型扳手竊取（見第12607號偵查
      卷第81頁）、於原審以證人身分證稱：是以被告磨過的扳
      手偷的等語（見原審卷第69頁），堪認該扳手確屬被告所
      有。
（二）上開事實（二）犯行，雖據被告於原審及本院否認竊取，
      惟其前於偵查中已供認：是由蔡智全拿T型扳手竊取，其
      在旁把風（見第972號偵查卷第16頁），上情亦經共犯蔡
      智全供承無訛，且於原審以證人身分明確證稱：當時丁○○與其距離不到二公尺，是在把風等情（見原審卷第70頁
      ）。而該機車失竊情節，亦經被害人丙○○指述綦明，且
      有該機車之車籍作業系統查詢認可資料（見第12607號偵
      查卷第29頁）及被害人丙○○領回該失竊機車所立具之贓
      物領具（見第1260 7號偵查卷第26頁）在卷可稽，且有蔡
      智全所有之T型扳手1支扣案足資佐證。被告嗣於本院亦表
      示：對於此部分事實不再辯解（見本院卷第55頁）。
（三）上開事實（三）部分：
    １被告雖否認竊取此輛自小貨車，惟前於偵查中供稱：「今
      天凌晨一點在八德市○○路麥當勞旁，由乙○○持T型扳
      手下手，我和蔡智全在旁把風」等語（見第972號偵查卷
      第16頁）。
    ２共犯蔡智全於警詢及偵查時稱：是93年3月8日凌晨1時許
      ，其與丁○○把風，乙○○竊取後駕駛載其與丁○○（見
      第12607號偵查卷第11、82頁、第972號偵查卷第15頁），
      嗣於原審以證人身分證述：竊車當時確實其與丁○○、乙○○三人在一起，丁○○有把風等情（見原審卷第71頁）
      。嗣並證稱：該車原來是丁○○去偷的，但丁○○打不開
      鑰匙，即換由乙○○去偷，其在旁把風，車發動之後其即
      上車（見原審卷第120頁）。參以同案被告乙○○雖先否
      認竊取，陳稱：其去丁○○家喝酒，後來丁○○就自己開
      車過來載其及蔡智全外出，在路上遇到警察云云（見原審
      卷第104頁），嗣則供認：丁○○先拿蔡智全的扳手去開
      電門，嗣發動之後，其將丁○○推到副駕駛座，由其開車
      等情（見原審卷第120頁），二人所述被告丁○○等三人
      在場以如何工具、如何順次下手行竊之情節相同。可見係
      由丁○○先動手行竊，乙○○、蔡智全二人在旁把風，再
      換由乙○○啟駛得手駕離。至共犯蔡智全前揭所謂乙○○
      竊取，而其與丁○○把風，乃指換人下手行竊之後半段情
      形，不過一時未就整個竊取情節詳述而已。衡情被告丁○○前於偵查中自承：乙○○竊取，其與蔡智全把風，亦係
      指此後半段之竊取情節。
    ３被告雖辯稱其於竊取當時並不在場，是乙○○開車過來的
      ，並於本院另請求訊問證人甲○○以證明其當時在家云云
      。然共犯蔡智全及乙○○均已明確供述竊取當時被告丁○○確實在場行竊，即被告丁○○本身亦於偵查中供認當時
      其在場把風等情，業如前述，所辯自不足採。況被告先前
      從未提及證人甲○○，至本院94年7月29日審判期日始提
      出，尤難遽信。另被告於本院請求再次傳訊證人蔡智全，
      然共犯蔡智全前已證述綦詳，自無再予傳訊之必要。
（四）綜上所述，本件事證明確，被告所辯無非事後飾詞卸責，
      委無足採，其犯行堪以認定。
三、論罪部分：
（一）按刑法第321條第1項第3款之攜帶兇器竊盜罪，係以行為
      人攜帶兇器竊盜為其加重條件，此所謂兇器，其種類並無
      限制，凡客觀上足對人之生命、身體、安全構成威脅，具
      有危險性之兇器均屬之，且祇須行竊時攜帶此種具有危險
      性之兇器為已足，並不以攜帶之初有行兇之意圖為必要。
      扣案扳手經原審當庭勘驗結果，共犯蔡智全所有T型扳手
      ，刃部前面磨尖，長約7.8公分，刀柄部分9.5公分，柄部
      與刃部可以組合；被告丁○○所有T型扳手，刃部前身磨
      尖，長約9.5公分，柄部係金屬製造，長約11.5公分，刃
      部長約9公分（見原審卷第118頁），是上開T型扳手，均
      屬具有危險性之兇器。
（二）核被告就事實（一）、（二）所為，均係犯刑法第321條
      第1項第3款之攜帶兇器竊盜罪，就事實（三）所為，係犯
      刑法第321條第1項第3款、第4款之結夥三人攜帶兇器竊盜
      罪。就事實（一）、（二）與蔡智全、就事實（三）與蔡
      智全、乙○○均有犯意聯絡及行為分擔，均為共同正犯。
（三）被告先後三次竊盜犯行，時間緊接，犯罪基本構成要件相
      同，顯係基於概括之犯意為之，為連續犯，應依刑法第56
      條規定從一情節較重之結夥三人、攜帶兇器竊盜罪論處，
      並加重其刑。
四、原審認被告所犯罪證明確，固非無見。惟查：被告於原審辯
    稱警詢時遭警刑求，部分內容不實在（見原審卷第121頁）
    ，而原判決對於被告於原審所為在其身上查到之T型扳手非
    其所有之辯解，採證被告於警詢中所述：警方在其身上查獲
    其自己使用砂輪機磨過之T型扳手一語，而認定該T型扳手為
    被告所有（見原判決第3頁），既未調查上開警詢時供述是
    否遭刑求所致，亦未說明上開警詢時供述與遭刑求是否具有
    因果關連，即作為認定之依據，容有未合。又原審以被告僅
    承認一件竊盜犯行，並斟酌其他情狀，量處有期徒刑一年六
    月，但被告嗣於本院已表示就事實（二）之竊盜犯行不再辯
    解，此為原審量刑時所未及審酌。被告上訴，仍否認事實（
    三）竊盜犯行，雖無理由，惟原判決既有可議，自應由本院
    予以撤銷改判。爰審酌被告前有違反麻醉藥品管理處罰條例
    、妨害兵役前科（參卷附本院被告前案紀錄表），雖不構成
    累犯，然可見其自省能力仍有未足及其犯罪之動機、目的、
    手段、被害人所受之損害、犯後態度等一切情狀，量處如主
    文所示之刑。公訴人於原審請求從重量處有期徒刑二年六月
    ，容有未洽。至扣案之T型扳手2支，分屬被告丁○○、共犯
    蔡智全所有，供本件犯罪所用之物，詳如前述，併依法宣告
    沒收。
五、被告經合法傳喚，無正當理由不到庭，爰不待其陳述，逕行
    判決。
據上論斷，應依刑事訴訟法第369條第1項前段、第371條、第364
條、第299條第1項前段、刑法第28條、第56條、第321條第1項第
3款、第4款、第38條第1項第2款，判決如主文。
本案經檢察官郭弘佑到庭執行職務。
中　　華　　民　　國　　94　　年　　8 　　月　　26　　日
　　　　　　　　　刑事第三庭審判長法　官  楊照男
　　　　　　　　　　　　　　　    法　官  江振義
　　　　　　　 　 　　　　　　　　法　官  王詠寰
以上正本證明與原本無異。
不得上訴。
                                  書記官  駱麗君
中　　華　　民　　國　　94　　年　　8 　　月　　26　　日
附錄：本案論罪科刑法條全文
刑法第321條
犯竊盜罪而有下列情形之一者，處六月以上、五年以下有期徒刑
：
一  於夜間侵入住宅或有人居住之建築物、船艦或隱匿其內而犯
    之者。
二  毀越門扇、牆垣或其他安全設備而犯之者。
三  攜帶兇器而犯之者。
四  結夥三人以上而犯之者。
五  乘火災、水災或其他災害之際而犯之者。
六  在車站或埠頭而犯之者。
前項之未遂犯罰之。
